臺灣臺北地方法院民事判決
111年度訴字第4351號
原      告  永豐商業銀行股份有限公司

法定代理人  陳嘉賢  
訴訟代理人  陳賢華  
被      告  台北聯合國際管理顧問有限公司

            億發國際公寓大廈管理維護有限公司

兼  上二人
法定代理人  賴建忠  


上列當事人間請求清償借款事件，本院於民國111年10月17日言
詞辯論終結，判決如下：
    主  文
被告應連帶給付原告新臺幣貳佰柒拾貳萬伍仟零捌拾陸元，及自
民國一百一十一年八月十六日起至清償日止，按週年利率百分之
四點八三六二計算之利息，暨自民國一百一十一年八月十六日起
至民國一百一十二年一月三十一日止，按上開利率百分之十計算
之違約金，及自民國一百一十二年二月一日起至清償日止，按上
開利率百分之二十計算之違約金。
訴訟費用新臺幣貳萬捌仟零貳拾柒元由被告連帶負擔。
本判決於原告以新臺幣玖拾壹萬元為被告供擔保後，得假執行。
但被告如以新臺幣貳佰柒拾貳萬伍仟零捌拾陸元為原告預供擔保
，得免為假執行。
    事實及理由
壹、程序方面：
一、按當事人得以合意定第一審管轄法院，但以關於由一定法律
    關係而生之訴訟為限；前項合意，應以文書證之，民事訴訟
    法第24條定有明文。查本件依兩造所簽訂之授信及交易總約
    定書（下稱系爭約定書）第49條（見本院卷第32頁），雙方
    合意以本院為第一審管轄法院，故原告向本院提起本件訴訟
    ，核與首揭規定相符，本院就本件訴訟自有管轄權，合先敘
    明。
貳、實體方面：
一、原告主張：被告台北聯合國際顧問有限公司（下稱台北聯合
    公司）於民國109年4月16日邀同被告億發國際公寓大廈管理
    維護有限公司（下稱億發國際公司）及被告賴建忠為其借款
    之連帶保證人，與伊簽立授信及交易總申請書、授信及交易
    總約定書（下稱系爭約定書），向伊借款新臺幣（下同）39
    3萬元（下稱系爭借貸契約），約定到期日為111年7月31日
    ，如未按期清償，依系爭約定書第8條第2項約定，除按約定
    借款利率計付遲延利息外，另應就本金餘額自到期日起，逾
    期6個月以內者按遲延利率10%，逾期超過6個月部分則按遲
    延利率20%加付違約金。詎被告台北聯合公司對前開借款於1
    11年7月31日屆期後即未依約清償，依系爭約定書第12條第1
    項第1款約定，其已喪失期限利益，經伊通知催告未果，迄
    今尚欠本金272萬5,086元及利息、違約金未清償。而被告億
    發國際公司及賴建忠既為上開借款之連帶保證人，自應與被
    告台北聯合公司連帶負清償責任，爰提起本件訴訟等語。並
    聲明：如主文第1項所示；願供擔保請准宣告假執行。
二、被告則均以：士林分行的承辦人員更換率很高，最近被他公
    司追債追的很兇，都不敢接電話，因此錯過銀行的電話，亦
    未收到存證信函，希望能與銀行協商跟之前一樣分期付款等
    語，資為抗辯。並聲明：㈠原告之訴駁回。㈡如受不利判決，
    願供擔保，請准宣告免為假執行。
三、經查，原告主張之前揭事實，業據其提出與所述相符之系爭
    約定書、確認表、授信及交易總申請書、授信及交易總申請
    書增補條款、撥款申請書、變更申請書、主保債務查詢、放
    款往來明細查詢、歷史利率查詢、存證信函等件為證(見本
    院卷第13至68頁)，被告雖以前揭情詞置辯，惟依變更申請
    書記載系爭借貸契約之到期日為111年7月31日，每月16日付
    息，且按月還本1萬元，餘款到期一次清償（見本院卷第47
    、49頁），被告屆期未清償本金，自應負給付遲延責任，被
    告抗辯未接到催繳通知、電話、希望再協商跟之前一樣分期
    付款等語，均非可拒絕給付之正當理由，自非可採，本院審
    酌全部證據，堪認原告之主張為真實。
四、從而，原告依消費借貸及連帶保證之法律關係，請求被告連
    帶給付272萬5,086元及如主文第1項所示之利息及違約金，
    為有理由，應予准許。又原告陳明願供擔保請准宣告假執行
    ，經核於法並無不合，爰酌定相當之擔保金額准許之，並依
    被告之聲請宣告被告得預供擔保而免為假執行。
五、本件訴訟費用為第一審裁判費2萬8,027元，爰確定如主文第
    3項所示金額。
六、訴訟費用負擔之依據：民事訴訟法第第85條第2項，判決如
    主文。
中　　華　　民　　國　　111 　年　　10　　月　　31　　日
                  民事第五庭    法　官　鄭佾瑩
以上正本係照原本作成。
如對本判決上訴，須於判決送達後20日內向本院提出上訴狀。如
委任律師提起上訴者，應一併繳納上訴審裁判費。
中　　華　　民　　國　　111 　年　　10　　月　　31　　日
                                書記官　李佳儒